臺灣高等法院交通事件裁定　　　　　　　　　　　　九十三年度交抗字第七七四號
　　抗　告　人
　　即受處分人　甲○○
右抗告人因違反道路交通管理處罰條例案件，不服臺灣板橋地方法院中華民國九十三
年七月三十日所為裁定（九十三年度交聲字第七七四號，原處分案號：北監自裁字第
裁四○一Ｚ00000000號），提起抗告，本院裁定如左：
    主  文
抗告駁回。
    理  由
一、按汽車行駛高速公路應依速限標誌指示；又汽車行駛於高速公路或設站管制之道
    路而不遵管制之規定者，處汽車駕駛人新台幣（以下同）三千元以上六千元以下
    罰鍰；又汽車駕駛人違反第三十三條之規定者，各記違規點數一點。高速公路交
    通管制規則第五條第一項前段、行為時道路交通管理處罰條例第三十三條第一項
    、第六十三條第一項第一款分別定有明文。
二、原裁定略以：異議人即受處分人甲○○於民國九十三年四月二十七日三時二十四
    分，駕駛二七三─ＱＤ號自用大貨車，行經最低限速六十公里之國道三號高速公
    路南向六十三公里處時，以低於六十公里之五十五公里時速低速行駛之事實，業
    據證人即內政部警政署國道公路警察局第六警察隊警員巫榮能到庭證實，異議人
    僅空言其無上開違規之情事，顯不足採。原處分機關據以援引上開規定，裁處罰
    鍰三千元，並記違規點數一點，並無不當等語。
三、抗告意旨略稱：伊車老舊，且行駛於爬坡路段外車道，縱有掉落物，閃避至外側
    車道即可，警員舉發並無照片可憑等語。
四、經查抗告人即受處分人甲○○於右述時、地，駕駛二七三─ＱＤ號自用大貨車，
    行經最低限速六十公里之國道三號高速公路南向六十三公里處時，以低於六十公
    里之五十五公里時速低速行駛之事實，業據證人即內政部警政署國道公路警察局
    第六警察隊警員巫榮能於原審到庭證稱：「異議人是從大溪交流道上來是南下，
    匝道口他的位置起點六十三點二公里到六十三點四公里是加速車道，是讓駕駛人
    加速的，我們正確的攔查位置是六十三點九公里處。會設加速車道的原因就是讓
    駕駛人加速的，但異議人已經超過加速車道了。這個車道的車速限制是從時速六
    十公里到一百一十公里。那個地方沒有照相設備，沒有路燈。駕駛人低於車速限
    制太慢，若中線有掉落物，閃避到外側車道就容易發生車禍。以貨櫃車而言，他
    們通常有超載也會去聲請超載證明。但這部車不是貨櫃車，是一般大貨車，他有
    載貨爬坡，所以車速比較慢。另外這個路段沒有設置爬坡車道。我們違規的地點
    通常寫整數，除非有發生車禍，才會寫比較精確」等語（參見原審九十三年七月
    十六日訊問筆錄第二頁至第三頁），雖現場並無車行速度照相設備，惟查證人巫
    榮能為依法執行交通勤務之警員，與抗告人並不相識，亦無仇怨，自無甘冒觸犯
    偽證罪責而為不實陳述之理。況抗告人並無任何證據證明員警舉發有何違誤情事
    ，而證人又能清楚說明其執行舉發勤務開立舉發違反道路交通管理事件通知單時
    之處理程序，足以認定抗告人確有其上所載之違規行為。抗告人空言泛稱其無上
    開違規之情，對於該舉發有誤未能提出相關證據以供調查，其他復查無任何證據
    足以證明員警有捏造事實違法取締之情事，則值勤員警本其維護交通秩序、安全
    職責所為之舉發，自應受到合法、正確之推定。
五、綜上所述，堪認抗告人上開違規事實無訛，原處分機關援引上開規定，裁處罰鍰
    三千元，並記違規點數一點，並無不當。原裁定認異議無理由，駁回其聲明異議
    ，核無不合，抗告人提起抗告，其猶執陳詞否認違規事實，其抗告無理由，應予
    駁回。
六、據上論結，應依道路交通案件處理辦法第二十六條，刑事訴訟法第四百十二條，
    裁定如主文。
中　　　華　　　民　　　國　　九十三　　年　　 十一 　　月　　 十一 　　日
                              臺灣高等法院刑事第十七庭
                                  審判長法  官  陳  正  雄
                                        法  官  許  宗  和
                                        法  官  許  錦  印
右正本證明與原本無異。
不得再抗告。
                                        書記官  楊  妙  恩
中　　　華　　　民　　　國　　九十三　　年　　 十一 　　月　　 十二 　　日
